# 关于投资方构成业务和不构成业务的问题

提问人：lemin_cai 时间：2019-08-06 14:07:08
陈老师，请教您一下：
投资方与联营、合营企业之间发生的投出或出售资产的交易构成业务是什么意思？不构成业务又是什么意思？如何理解？谢谢！

回答人：chenyiwei
是指交易标的是否构成企业合并准则所指的 “业务”，会导致会计处理差异明显。如果不构成业务，则需按投资方与联营合营企业之间顺流或逆流交易的一般原则，按比例抵销未实现交易损益；如果构成业务，则全额确认相关损益，无需进行抵销处理。关于是否构成业务的判断指引请参考《企业会计准则讲解（ 2010 ）》P309.